# 求助陈版主，基金公司账户处理

提问人：wl20180319 时间：2018-03-19 11:23:50
我是新手，请陈版主赐教！ A单位为基金管理公司于B自然人合伙成立一家C股权投资基金合伙企业（有限合伙） 请问C公司在收到投资资金的时候账务处理是和平时一样 借：银行存款 贷：实收资本 这样吗？ 另外C公司做了一个项目投资款项支出账务处理 借：
可供出售金融资产 贷：银行存款 这样吗

回答人：chenyiwei
1 、一般合伙企业的合伙协议会约定为每个合伙人开设一个资本账户，收到合伙人出资时应贷记相应合伙人的“合伙人出资”账户。
2 、合伙企业对外投资的会计处理与一般企业无重大差别。但要注意：投资性主体或者PE/VC基金等一般应优先考虑将金融资产分类为“以公允价值计量且其变动计入损益的金融资产”。